【裁判字號】    98,審易,1227
【裁判日期】    980917
【裁判案由】    竊盜
【裁判全文】
臺灣士林地方法院刑事判決            98年度審易字第1227號
公  訴  人  臺灣士林地方法院檢察署檢察官
被      告  乙○○
上列被告因竊盜案件，經檢察官提起公訴（97年度偵字第15978
號、98年度偵字第2256號），經訊問被告後，被告為認罪之答辯
，本院當庭裁定認宜由受命法官獨任改行簡式審判程式並判決如
下：
    主  文
乙○○共同攜帶兇器竊盜，累犯，處有期徒刑捌月。扣案如附表
所示之物均沒收。
    事  實
一、乙○○於民國95年間因犯擄人勒贖案，經本院以94年度重訴
    字第13號判決處有期徒刑10月，經臺灣高等法院以96年度上
    訴字第2926號撤銷改判私行拘禁10月確定，與另案毒品罪有
    期徒刑8 月，各經減刑後合併定應執行刑為有期徒刑7 月；
    同年間再因施用毒品案經臺灣高等法院以95年度上易字第22
    17號、本院95年度易字第1721號、96年度易字第802 號各處
    有期徒刑10月、10月、7 月確定，經減刑合併定應執行刑為
    有期徒刑1 年；又因違反藥事法罪，經本院以96年度訴第
    372 號判處有期徒刑7 月確定，嗣經減刑為有期徒刑3 月15
    日，與前開應執行之有期徒刑7 月、1 年併接續執行後於97
    年5 月16日縮刑期滿執行完畢（構成累犯）。詎猶不知悔改
    ，竟與甲○○共同基於意圖為自己不法所有之犯意聯絡（甲
    ○○涉犯共同加重竊盜罪部分由本院另案審結），由甲○○
    要求乙○○向不知情陳彥名商借車牌號碼4870-QZ 號自用小
    客車後，前往搭載甲○○，乙○○、甲○○遂於97年11月27
    日凌晨3 時20分許，前往臺北縣汐止市○○路○ 段1 號丙○
    ○所經營之四海加油站，由乙○○擔任把風及接應，先將車
    輛橫停在加油站內自助洗車機旁，再向四海加油站員工王勝
    彥兌換零錢後，投幣並操作加油站內自助洗車機，並使用水
    柱噴灑製造聲響，藉以為甲○○進行掩護，再由甲○○持具
    客觀上足供兇器使用之螺絲起子1 支、破壞剪1 支、撬棒1
    支、鉗子1 支等，趁王勝彥不注意之際，下手破壞洗車機投
    幣箱（毀損部分未據告訴），得手新臺幣（下同）4,100 元
    ，嗣王勝彥察覺有異，隨即報警，乙○○、甲○○見事跡敗
    露，準備駕車離去，惟不慎擦撞分隔島，甲○○隨即下車逃
    逸無蹤，乙○○則當場為警逮獲，並扣得螺絲起子1 支、破
    壞剪1 支、撬棒1 支、鉗子1 支、環保袋1 個及贓款4100
    元。
二、案經臺北縣政府警察局汐止分局報請臺灣士林地方法院檢察
    署檢察官偵查起訴。
    理  由
一、上揭犯罪事實，業據被告乙○○於本院審理中坦承不諱，核
    與證人丙○○、王勝彥、陳彥名於警詢及偵訊中之證述相符
    ，復有贓物認領保管單1 紙、案發現場查獲照片20張、及如
    附表所示之扣案物品在卷可憑，堪信被告之自白，與事實無
    悖。本案事證明確，被告之犯行洵堪認定，應依法論科。
二、查被告於本院審理時自承本件係持如附表編號1 至編號4 所
    示之扣案物品行竊，則該等工具既可毀壞機臺並敲壞投幣孔
    等情觀之，堪認均係堅硬之金屬材質工具，依照一般社會通
    念，如持以行兇，自足以對人之生命、身體產生危害，客觀
    上均應屬「兇器」無訛。是核被告所為，係犯刑法第321 條
    第3款 攜帶兇器之加重竊盜罪。又被告與甲○○2 人之間，
    於上揭犯罪事實中有犯意聯絡與行為分擔，應論以共同正犯
    。又被告有事實欄所載之論罪科刑並執行完畢之情形，有臺
    灣高等法院被告前案紀錄表在卷可稽，其於有期徒刑執行完
    畢後5 年內，故意再犯有期徒刑以上之罪，為累犯，應依刑
    法第47條第1 項之規定加重其刑。爰審酌被告有多項毒品、
    竊盜前科，素行不佳，時值壯年竟不思以正途謀生，貪圖一
    時便利而竊取他人財物，實屬可議，惟於審判中已坦承犯行
    ，態度尚稱良好，及其犯罪之動機、目的、手段，被害人所
    失損害非鉅等一切情狀，量處如主文所示之刑，以資懲儆。
三、又共同正犯因相互間利用他人之行為，以遂行其犯意之實現
    ，本於責任共同之原則，有關沒收部分，對於共犯間供犯罪
    所用之物，自均應為沒收之諭知（最高法院89年度臺上字第
    6946號裁判意旨參照）。查扣案如附表各編號所示之物，雖
    非被告所有，惟係供本件犯罪所用之物，業據被告供明在卷
    （參見本院98年度審易字第1227號卷98年9 月3 號審理筆錄
    第3 頁），爰依刑法第38條第1 項第2 款規定宣告沒收。另
    甲○○涉犯加重竊盜罪部分，由本院另案審結，併此敘明。
四、據上論斷，應依刑事訴訟法第273 條之1 第1 項、第299 條
    第1 項前段，刑法第28條、第321 條第3 款、第38條第1 項
    第2款 、第47條第1 項，判決如主文。
五、本案經檢察官曾勁元到庭執行職務。
中    華    民    國    98    年     9    月    17    日
                  刑事第一庭法  官  王沛雷
以上正本證明與原本無異。
如不服本判決，應於收受送達後10日內向本院提出上訴書狀，其
未敘述上訴理由者，應於上訴期間屆滿後20日內向本院補提理由
書狀（均須按他造當事人之人數附繕本）「切勿逕送上級法院」
。
                            書記官  吳尚文
中    華    民    國    98    年     9    月    17    日
附錄法條：
中華民國刑法第321條
犯竊盜罪而有左列情形之一者，處6 月以上、5 年以下有期徒刑
：
一、於夜間侵入住宅或有人居住之建築物、船艦或隱匿其內而犯
    之者。
二、毀越門扇、牆垣或其他安全設備而犯之者。
三、攜帶兇器而犯之者。
四、結夥3 人以上而犯之者。
五、乘火災、水災或其他災害之際而犯之者。
六、在車站或埠頭而犯之者。
前項之未遂犯罰之。
附表：
 ┌──┬──────┬───┐
 │編號│扣案物品名稱│數量  │
 ├──┼──────┼───┤
 │1   │一字螺絲起子│壹支  │
 ├──┼──────┼───┤
 │2   │破壞剪      │壹支  │
 ├──┼──────┼───┤
 │3   │撬棒        │壹支  │
 ├──┼──────┼───┤
 │4   │鉗子        │壹支  │
 ├──┼──────┼───┤
 │5   │環保袋      │壹個  │
 └──┴──────┴───┘


司法院資訊處製作；財團法人民間司法改革基金會備份。
